【裁判字號】    92,訴,786
【裁判日期】    920617
【裁判案由】    毒品危害防制條例
【裁判全文】
臺灣臺北地方法院刑事判決                          九十二年度訴字第七八六號
    公  訴  人  臺灣臺北地方法院檢察署檢察官
    被      告  甲○○
右列被告因違反毒品危害防制條例案件，經檢察官提起公訴（九十二年度偵字第七六
六號），本院判決如左：
    主  文
甲○○連續施用第一級毒品，累犯，處有期徒刑捌月，扣案之海洛因參包（淨重壹點
捌公克）均沒收銷燬之、注射針筒貳支均沒收之；又連續施用第二級毒品，累犯，處
有期徒刑伍月。應執行有期徒刑拾壹月，扣案之海洛因參包（淨重壹點捌公克）均沒
收銷燬之、注射針筒貳支均沒收之。
    事  實
一、甲○○前於民國八十五年間因違反麻醉藥品管理條例案件，經台灣板橋地方法院
    判處有期徒刑七月確定，於八十七年九月十二日縮短刑期執行完畢。又曾因施用
    毒品案件，經台灣桃園地方法院以八十八年度毒聲字第四八六一號裁定送觀察、
    勒戒後，認有繼續施用毒品傾向，經該院以八十九年度毒聲字第五０一號裁定令
    入戒治處所施以強制戒治，屆滿三月後，其成效經評定為合格，無繼續戒治之必
    要，由該院以八十九年度毒聲字第四七０八號裁定停止戒治，並宣告所餘期間付
    保護管束，嗣保護管束於九十年一月二十日期滿，由台灣桃園地方法院檢察署檢
    察官於九十年九月二十四日以九十年度戒偵字第八八五號為不起訴處分確定。詎
    其基於施用第一級毒品之概括犯意，自九十一年十月間某日起至九十二年一月一
    日止，連續在台北縣鶯歌鎮○○○街二十一號二樓、台北縣深坑鄉○○街五十號
    四樓等處，施用第一級毒品海洛因多次；又基於施用第二級毒品之概括犯意，自
    九十一年十月間某日起至九十二年一月二日止，連續在前揭地點，施用第二級毒
    品安非他命多次。嗣於九十二年一月二日下午六時五十分許，在台北縣深坑鄉○
    ○街五十號四樓，為警查獲，並在甲○○所使用之黑色夾克內，扣得第一級毒品
    海洛因三包（淨重一點八公克）及甲○○所有供其施用第一級毒品所用之注射針
    筒二支。經本院於九十二年一月二十九日以九十二年度毒聲字第二一一號裁定令
    甲○○入戒治處所施以強制戒治一年。
二、案經台北市政府警察局大安分局報告台灣台北地方法院檢察署檢察官偵查起訴。
    理  由
一、右揭事實，業據被告甲○○於本院審理時坦承不諱；且其於九十二年一月二日晚
    間十一時許為警查獲後所採尿液，經送檢驗結果，呈嗎啡陽性反應與安非他命陽
    性反應，此有台灣尖端先進生技醫藥股份有限公司濫用藥物檢驗中心濫用藥物檢
    驗報告一紙在卷可參，及在被告所使用之黑色夾克內查獲之第一級毒品海洛因三
    包（淨重一點八公克，有台北市政府警察局大安分局查獲涉嫌毒品危害防制條例
    毒品初步鑑驗報告單足憑）與被告所有供其施用第一級毒品所用之注射針筒二支
    扣案可證，足徵被告之自白確與事實相符。又被告曾因施用毒品案件，經台灣桃
    園地方法院以八十八年度毒聲字第四八六一號裁定送觀察、勒戒後，認有繼續施
    用毒品傾向，經該院以八十九年度毒聲字第五０一號裁定令入戒治處所施以強制
    戒治，屆滿三月後，其成效經評定為合格，無繼續戒治之必要，由該院以八十九
    年度毒聲字第四七０八號裁定停止戒治，並宣告所餘期間付保護管束，嗣保護管
    束於九十年一月二十日期滿，由台灣桃園地方法院檢察署檢察官於九十年九月二
    十四日以九十年度戒偵字第八八五號為不起訴處分確定等情，有上開不起訴處分
    書、台灣高等法院被告全國前案紀錄表各一份附卷可稽。被告前因施用毒品案件
    而施以強制戒治，嗣停止戒治交付保護管束期滿，經不起訴處分確定後，五年內
    再犯毒品危害防制條例第十條之罪，本件事證明確，其犯行堪予認定。
二、核被告所為，係犯毒品危害防制條例第十條第一項施用第一級毒品罪、第二項施
    用第二級毒品罪。其施用海洛因、安非他命前後持有海洛因、安非他命之低度行
    為，分別為其施用之高度行為所吸收，均不另論罪。被告多次施用第一、二級毒
    品之行為，均時間緊接，所犯構成要件相同，顯均係基於概括犯意為之，皆應依
    連續犯之規定論以一罪，並加重其刑。其所犯上開二罪間，犯意各別，行為互殊
    ，應予分論併罰。又被告前於八十五年間因違反麻醉藥品管理條例案件，經台灣
    板橋地方法院判處有期徒刑七月確定，於八十七年九月十二日縮短刑期執行完畢
    ，有台灣高等法院被告全國前案紀錄表一份附卷可按，其於五年以內再犯有期徒
    刑以上本件之罪，為累犯，應依法遞加重其刑。爰審酌被告之素行、犯罪之動機
    、施用毒品期間長短、犯罪所生之危害及犯罪後之態度等一切情狀，分別量處如
    主文所示之刑，並定其應執行刑。扣案之海洛因三包（淨重一點八公克），應依
    毒品危害防制條例第十八條第一項前段規定，均宣告沒收銷燬之；注射針筒二支
    ，為被告所有供犯罪所用之物，業據其供明在卷，應依刑法第三十八條第一項第
    二款規定，均宣告沒收之。至在餐桌旁櫃子內查獲之第二級毒品安非他命一包（
    淨重零點四公克）及在客廳查獲之吸食器一組，係與被告同時被查獲之馮俊華所
    有等情，業據被告供明在卷，核與被告同時被查獲之廖俊雄所述相符（見偵查卷
    第一五四頁），參以查獲該等物品之處所即台北縣深坑鄉○○街五十號四樓係馮
    俊華所承租，且馮俊華亦因施用第二級毒品安非他命，經本院以九十二年度毒聲
    字第七三四號裁定送勒戒處所觀察、勒戒，有該裁定書附卷可稽，是被告所述上
    開安非他命一包及吸食器一組係馮俊華所有等語，應可採信，則非屬本件被告施
    用毒品案件所查獲之毒品及專供施用毒品之器具，基於主從刑不可分原則，應於
    馮俊華所涉毒品案件宣告沒收（銷燬）之，本案爰不併予宣告沒收（銷燬）之，
    附此敘明。
據上論斷，應依刑事訴訟法第二百九十九條第一項前段，毒品危害防制條例第十條第
一項、第二項、第十八條第一項前段，刑法第十一條、第五十六條、第四十七條、第
五十一條第五款、第三十八條第一項第二款，判決如主文。
本案經檢察官黃立維到庭執行職務。
中      華      民      國    九十二    年      六      月     十七     日
                                    臺灣臺北地方法院刑事第七庭
                                        法  官  蕭  清  清
右正本證明與原本無異。
如不服本判決，應於判決送達後十日內，向本院提出上訴狀。
                                        書記官  劉  麗  英
中      華      民      國    九十二    年      六      月     二十三   日
附錄本案論罪科刑法條全文
毒品危害防制條例第十條
施用第一級毒品者，處六月以上五年以下有期徒刑。
施用第二級毒品者，處三年以下有期徒刑。


司法院資訊處製作；財團法人民間司法改革基金會備份。
